臺灣臺中地方法院刑事判決　　　　　　　94年度訴字第2182號
公　訴　人　臺灣臺中地方法院檢察署檢察官
被　　　告　乙○○
指定辯護人　本院公設辯護人　甲○○
上列被告因違反槍砲彈藥刀械管制條例案件，經檢察官提起公訴
（94年度偵字第3777號），本院判決如下：
    主    文
乙○○未經許可，持有空氣槍，累犯，處有期徒刑參年貳月，併
科罰金新臺幣陸萬元，罰金如易服勞役，以銀元參佰元即新臺幣
玖佰元折算壹日。扣案之空氣槍壹支（含狙擊鏡壹具、鋼珠玖顆
、攜行袋壹只，槍枝管制編號：0000000000）沒收。
    犯  罪  事  實
一、乙○○前於民國八十一年間因違反麻醉藥品管理條例、妨害
    自由、毀損等案件，經本院先後判處有期徒刑四月、八月、
    八年、三月，嗣由臺灣高等法院臺中分院裁定應執行有期徒
    刑八年十月確定，於八十二年二月十日入監執行，指揮書執
    畢日為九十年三月二十八日，嗣於八十四年七月三日假釋付
    保護管束，復經撤銷假釋，於八十六年一月十六日送監執行
    殘刑有期刑五年八月三日，指揮書執畢日為九十一年九月十
    九日。復於八十五年間因違反麻醉藥品管理條例案件，經本
    院判處有期徒刑六月，經臺灣高等法院臺中分院駁回上訴，
    於八十五年八月八日判決確定；再於八十六年間因違反麻醉
    藥品管理條例案件及違反電信法案件，分別經本院及臺灣嘉
    義地方法院判處有期徒刑六月及三月，復由臺灣嘉義地方法
    院裁定應執行有期徒刑八月確定，上開案件經接續執行，復
    於八十九年六月二十五日假釋付保護管束，又於九十年十二
    月二十五日撤銷假釋執行殘刑有期徒刑二年八月，於九十三
    年五月二十八日縮刑期滿執行完畢。詎猶不知悔改，於九十
    四年二月農曆除夕前一日（即九十四年二月七日），在臺中
    市○○路與中華路口，向某攤販以新臺幣一萬二千元之價格
    購入具殺傷力之空氣長槍一枝（含狙擊鏡一具、鋼珠十二顆
    【業經試射三顆，僅餘九顆】、攜行帶一只、瓦斯鋼瓶一個
    【業已丟棄】，槍枝管制編號0000000000），而
    未經許可持有上開空氣長槍，並放置在臺中市○○區○○路
    一三七之三號四樓之租住處內。迄九十四年二月十九日下午
    五時二十分許，在上開租住處為警查獲，並扣得上開空氣槍
    一枝（含狙擊鏡一具、鋼珠十二顆、攜行袋一只）。
二、案經臺中憲兵隊移送臺灣臺中地方法院檢察署檢察官偵查起
    訴。
　　理    由
一、訊據被告乙○○對上開持有上開空氣槍之事實坦承不諱，復
    有上開空氣槍一枝（含狙擊鏡一具、鋼珠十二顆、攜行袋一
    只）扣案可證，被告雖辯以不知該空氣槍具殺傷力云云，惟
    被告於本院準備程序中供承：買回後發現槍有危險，所以收
    起來沒交給小孩玩等語，扣案空氣長槍一枝槍管處並未塗裝
    表明為玩具槍，且含有狙擊鏡一具、攜行袋一只等配件，甚
    為精密，衡諸其外型顯非如一般無殺傷力之玩具槍，且該空
    氣長槍經送請內政部警政署刑事警察局以性能檢驗法及動能
    測試法鑑驗結果，認定係空氣長槍，以小型二氧化碳高壓鋼
    瓶內氣體為發射動力，機械性能良好，可發射直徑約八ＭＭ
    之金屬彈丸，經實際裝填鋼珠試射三次，測得鋼珠之發射速
    度分別為每秒一二九、一二六、一二四公尺，計算其單位面
    積動能分別為每平方公分三四．六０、三三．０一、三一．
    九七焦耳，而依日本科學警察研究所之研究結果，彈丸單位
    面積動能達每平方公分二十焦耳即足以穿入人體皮肉層，再
    經該局對活豬作射擊測試結果，彈丸單位面積動能達每平方
    公分二四焦耳，亦足以穿入豬隻皮肉層，有該局九十四年三
    月二十五日刑鑑字第０九四００三三一九六號槍彈鑑定書一
    份附卷可稽。是依前開鑑驗結果，本件扣案空氣長槍業經充
    填二氧化碳鋼瓶及裝填鋼珠試射三次，其單位面積動能既均
    高於每平方公分二十焦耳，堪認該扣案空氣槍機械性能良好
    且具殺傷力，應無疑義。被告犯行洵堪認定，應予依法論科
    。
二、核被告乙○○所為，係犯槍砲彈藥刀械管制條例第八條第四
　　項持有空氣長槍罪。被告前於八十一年間因違反麻醉藥品管
    理條例、妨害自由、毀損等案件，經本院先後判處有期徒刑
    四月、八月、八年、三月，嗣由臺灣高等法院臺中分院裁定
    應執行有期徒刑八年十月確定，於八十二年二月十日入監執
    行，於指揮書執畢日為九十年三月二十八日，嗣於八十四年
    七月三日假釋付保護管束，復經撤銷假釋，於八十六年一月
    十六日送監執行殘刑有期刑五年八月三日，指揮書執畢日為
    九十一年九月十九日。復於八十五年間因違反麻醉藥品管理
    條例案件，經本院判處有期徒刑六月，經臺灣高等法院臺中
    分院駁回上訴，於八十五年八月八日判決確定；再於八十六
    年間因違反麻醉藥品管理條例案件及違反電信法案件，分別
    經本院及臺灣嘉義地方法院判處有期徒刑六月及三月，復由
    臺灣嘉義地方法院裁定應執行有期徒刑八月確定，上開案件
    經接續執行，復於八十九年六月二十五日假釋付保護管束，
    又於九十年十二月二十五日撤銷假釋執行殘刑有期徒刑二年
    八月，於九十三年五月二十八日縮刑期滿執行完畢等情，有
    刑案資料查註紀錄表及臺灣高等法院被告全國前案紀錄表各
    一份在卷可稽，其受有期徒刑執行完畢後，五年以內再犯本
    案有期徒刑以上之罪，為累犯，應依刑法第四十七條規定加
    重其刑。爰審酌被告持有具殺傷力之空氣長槍對社會治安及
    人民生命財產具有潛在之危害威脅甚鉅，惟數量僅有一枝，
    且持有時間非長，且並未持以犯案或從事其他用途，犯罪情
    節尚非重大，且坦承持有事實，犯後態度良好等一切情狀，
    量處如主文所示之刑，並就併科罰金部分諭知易服勞役之折
    算標準。扣案具有殺傷力之空氣槍一枝（含狙擊鏡一具、鋼
    珠九顆【另三顆業經送鑑試射】、攜行袋一只，槍枝管制編
    號0000000000），係屬違禁物，應依刑法第三十
    八條第一項第一款規定宣告沒收之。
據上論斷，應依刑事訴訟法第二百九十九條第一項前段，槍砲彈
藥刀械管制條例第八條第四項，刑法第十一條前段、第四十七條
、第四十二條第二項、第三十八條第一項第一款，罰金罰鍰提高
標準條例第二條，判決如主文。
中　　華　　民　　國　　94　　年　　9 　　月　　9 　　日
                  刑事第十四庭  審判長法  官  楊真明
                                      法  官  黃渙文
                                      法  官  陳  葳
上正本證明與原本無異。
如不服本判決，應於收受本判決後十日內向本院提出上訴書狀，
其未敘述上訴理由者，並得於提起上訴後十日內向本院補提理由
書狀（均須按他造當事人之人數附繕本）「切勿逕送上級法院」
。
                                      書記官  張雅如
中　　華　　民　　國　　94　　年　　9 　　月　　9 　　日
附錄法條：
槍砲彈藥刀械管制條例第八條：
未經許可，製造、販賣或運輸鋼筆槍、瓦斯槍、麻醉槍、獵槍、
空氣槍或第四條第一項第一款所定其他可發射金屬或子彈具有殺
傷力之各式槍砲者，處無期徒刑或五年以上有期徒刑，併科新臺
幣一千萬元以下罰金。
未經許可，轉讓、出租或出借前項所列槍枝者，處五年以上有期
徒刑，併科新臺幣一千萬元以下罰金。意圖供自己或他人犯罪之
用，而犯前二項之罪者，處無期徒刑或七年以上有期徒刑，併科
新臺幣一千萬元以下罰金。
未經許可，持有、寄藏或意圖販賣而陳列第一項所列槍枝者，處
三年以上十年以下有期徒刑，併科新臺幣七百萬元以下罰金。
第一項至第三項之未遂犯罰之。
